# 请教陈版，商品期货套期暂行条例的适用范围

提问人：pthke 时间：2016-03-03 17:31:18
目前审计的客户是香港的证券公司，有大规模的货币掉期业务（假设全部有效），在报表中于“衍生金融负债”中。但其母公司在境内，合并的话肯定以cas为统一口径。我知道去年年底刚出了商品期货套期会计处理的暂行条例，规定将“套期工具”在交易性金融资产/负债中列报了。那对于目前来说，对于这种汇率的套期保值，是需要参照这个《暂行条例》列示为金融工具，还是列示为其他流动资产/负债。搜了一下几年前的帖子，看到您说“由于套期工具的持有目的是避险，不是短期内出售获利，所以有效套期部分不是交易性金融资产或负债。”不知道您现在的看法是怎么样的
谢谢陈版

回答人：chenyiwei
2014 年财务报表列报准则修订后，可以将套期工具形成的金融资产、金融负债余额，在“以公允价值计量且其变动计入当期损益的金融资产／负债”或“衍生金融资产／负债”项目中列报。 这与去年新出台的商品期货套期保值会计处理暂行规定无关。一方面你所讨论的不是商品期货套期保值业务；另一方面该暂行规定要到 2016 年度才生效且衔接方法为未来适用，对 2015 年年报编制无影响。

提问人：zengfengxia 时间：2016-04-28 10:47:37
陈版，大宗商品交易价格上扬市场环境下，经营相关大宗商品的企业账面部分商品价值以历史成本计量无法反应市值增长，而对冲工具市值下跌，利润表亏损。公司若打算仅针对部分大宗商品做套期会计处理（假设能满足四个条件），而对其他价格波动不会导致利润表不利影响的商品和对冲工具不做套期会计处理，虽然有操纵会计报表的动机，但本身是不是并不违反企业会计准则的规定？

回答人：chenyiwei
应不违反。